臺灣彰化地方法院刑事判決　　　　　　　　　　　　　九十三年度易字第四七四號
　　公　訴　人　臺灣彰化地方法院檢察署檢察官
　　被　　　告　乙○○
右列被告因竊盜案件，經檢察官提起公訴（九十三年度偵字第二六八０號）及經蒞庭
檢察官於本院準備程序及審理時當庭請求併為審理，由本院裁定依簡式審判程序審理
判決如左：
        主  文
乙○○共同連續竊盜，處有期徒刑壹年陸月。扣案之鑰匙壹支沒收之。
        事  實
一、乙○○【前曾於民國九十二年十二月二十七日，因竊盜及收受贓物案件，經本院
    分別判處有期徒刑四月（得易科罰金）、二月（得易科罰金），並定應執行刑為
    有期徒刑五月，得易科罰金確定，尚未執行完畢，不構成累犯】因缺車代步及缺
    款花用，竟基於竊取他人所有車輛供己代步及用以載運竊盜所得物品以變賣得款
    之為自己不法所有意圖之概括犯意，或獨自一人（指附表編號四之部分）、或與
    其共同具有為自己不法所有意圖犯意聯絡之許凱閎（指附表編號一至三、五至七
    之部分，許凱閎所涉竊盜罪嫌，另由臺灣彰化地方法院檢察署檢察官偵查處理）
    ，先、後於如附表所示之時間、地點，以如附表所示之方式，竊取如附表所示戊○○等人所有如附表所示之物得逞。嗣先於九十三年三月三十日下午九時四十分
    許，其駕駛如附表編號四所示之車牌號碼ＧＶ─五三五三號自小貨車，途經在彰
    化縣溪湖鎮○○路○段四八二號巷口時，為警攔檢乃查獲如附表編號四所示之竊
    盜行為，並起出上開車輛（已由警方發還與如附表編號四所示之己○○領回）及
    其所有、供竊取該部自小貨車所用之鑰匙一支扣案；繼因警方於九十三年四月一
    日下午九時許，在不知情之鄭炳烈所經營址設彰化縣彰化市磚里磚莊三六號
    「日治廢棄物回收有限公司」起獲如附表編號六、七所示之物，並循線於九十三
    年六月十二日下午九時五十分許，在彰化縣鹿港鎮○○街金門館前為警將其緝獲
    ，依其於警詢中之自白而查獲如附表編號一至三、五至七所示之竊盜犯行（警方
    陸續起獲之如附表編號一至三、五、六所示之物，均已由警方分別發還與如附表
    編號一至三、五、六所示之戊○○等人領回）。
二、案經彰化縣警察局彰化分局報請臺灣彰化地方法院檢察署檢察官偵查起訴，及本
    院依乙○○於本院準備程序之自白，向承辦如附表編號一至三、五至七所示竊盜
    犯行之彰化縣警察局鹿港分局（福興分駐所）調取警卷後，經蒞庭檢察官於本院
    準備程序及審理時當庭請求併為審理，由本院裁定依簡式審判程序審理。
        理  由
一、訊據被告乙○○對於右揭事實坦承不諱，且經證人戊○○、丙○○、己○○、甲○○、施昆民（即如附表編號六所示車輛之使用人）、施廷宗及鄭炳烈等人於警
    詢時證述屬實，復有贓證物品認領保管收據、行車執照影本各一紙、照片一幀、
    車籍作業系統─查詢認可資料四份及贓物認領保管單四件在卷可稽，並有被告所
    有、供竊取如附表編號四所示車輛所用之鑰匙一支扣案可佐，本件事證明確，被
    告犯行洵堪認定。
二、核被告如附表編號一至七所為，均係犯刑法第三百二十條第一項之普通竊盜罪。
    被告與許凱閎二人間，就如附表編號一至三、五至七所示之竊盜犯行，具有犯意
    聯絡與行為分擔，應論以共同正犯。又公訴人雖未敘及被告所為如附表編號一至
    三、五至七所示之竊盜犯行，然上開被告連續竊盜之犯行，與公訴人起訴書所載
    被告所為如附表編號四所示竊盜一次之犯行部分，具有連續犯之裁判上一罪關係
    ，均為起訴效力所及，本院自應併予審判，附此敘明。被告先後多次之犯行，時
    間緊接，犯罪構成要件相同，顯係基於概括之犯意反覆為之，為連續犯，應依連
    續犯之規定，從一重處斷，並加重其刑。爰審酌被告之素行、犯罪之動機、目的
    係為圖一己之私利、竊盜之手段、次數、竊取財物之價值、對如附表所示之被害
    人所生之損害及被告犯罪後之態度等一切情狀，量處如主文所示之刑，以示懲儆
    。
三、扣案之鑰匙一支，係被告所有、供犯如附表編號四所示竊盜犯行所用之物一節，
    已據被告陳明在卷，應依刑法第三十八條第一項第二款規定宣告沒收之。至被告
    供以犯如附表編號一、五、六所示竊盜行為所用鑰匙，均未扣案，且其中如附表
    編號一、五所示之鑰匙，並無積極證據足認係被告或共犯許凱閎所有，且非屬違
    禁物，爰不予宣告沒收之，附此敘明。
據上論斷，應依刑事訴訟法第二百七十三條之一第一項、第二百九十九條第一項前段
，刑法第二十八條、第五十六條、第三百二十條第一項、第三十八條第一項第二款，
罰金罰鍰提高標準條例第一條前段，判決如主文。
本案經檢察官林鈴淑到庭執行職務
中      華      民      國    九十三    年      九      月     三十     日
                                  臺灣彰化地方法院刑事第三庭
                                    法      官  李  雅  俐
右正本證明與原本無異。
如不服本判決，應於判決送達後十日內，向本院提出上訴狀（須附繕本）。
告訴人或被害人對於判決如有不服具備理由請求檢察官上訴者，其上訴期間之計算係
以檢察官收受判決正本之日期為準。
                                    法院書記官  陳  秀  娟
中      華      民      國    九十三    年      十      月      六      日
附表：
┌──┬──────┬──────┬───┬─────┬──────┐
│編號│  行為時間  │  行為地點  │被害人│  行為態樣│  竊得財物  │
├──┼──────┼──────┼───┼─────┼──────┤
│一  │ 九十三年二 │彰化縣彰化市│戊○○│由乙○○、│車牌號碼ＱＦ│
│    │ 月二十二日 │延平路五三一│      │許凱閎二人│─０六七七號│
│    │ 上午十一時 │號前。      │      │共同以所有│自小客車一部│
│    │ 許。       │            │      │人不詳之鑰│。          │
│    │            │            │      │匙一支（未│            │
│    │            │            │      │扣案）竊取│            │
│    │            │            │      │之。      │            │
├──┼──────┼──────┼───┼─────┼──────┤
│二  │ 九十三年三 │彰化縣和美鎮│丙○○│由乙○○、│水龍頭心藏白│
│    │ 月二十五日 │鎮○里○○路│      │許凱閔二人│鐵球半圓蓋一│
│    │ 中午十二時 │一七一巷十六│      │共同徒手搬│批（重約三二│
│    │ 三十分許。 │弄一號工廠旁│      │運至如附表│六公斤）。  │
│    │            │。          │      │編號一所示│            │
│    │            │            │      │竊得之自小│            │
│    │            │            │      │貨車上之方│            │
│    │            │            │      │式竊取之。│            │
├──┼──────┼──────┼───┼─────┼──────┤
│三  │ 九十三年三 │彰化縣和美鎮│丙○○│由乙○○、│水龍頭心藏白│
│    │ 月二十五日 │鎮○里○○路│      │許凱閔二人│鐵球半圓蓋一│
│    │ 下午一時許 │一七一巷十六│      │共同徒手搬│批（重約二六│
│    │（於竊得附表│弄一號旁。  │      │運至如附表│二公斤）。  │
│    │編號二所示之│            │      │編號一所示│            │
│    │物並離去現場│            │      │竊得之自小│            │
│    │後，再行前往│            │      │貨車上之方│            │
│    │同一現場竊盜│            │      │式竊取之。│            │
│    │）。        │            │      │          │            │
├──┼──────┼──────┼───┼─────┼──────┤
│四  │九十三年三月│彰化縣秀水鄉│己○○│由乙○○獨│車牌號碼ＧＶ│
│    │三十日下午六│重劃工業區。│      │自一人以扣│─五三五三號│
│    │時許。      │            │      │案所有之鑰│自小貨車一部│
│    │            │            │      │匙一支竊取│。          │
│    │            │            │      │之。      │            │
├──┼──────┼──────┼───┼─────┼──────┤
│五  │九十三年三月│彰化縣鹿港鎮│甲○○│由許凱閎在│車牌號碼ＬＡ│
│    │三十一日下午│泰興里彰鹿路│      │旁把風，李│Ｋ─六二一號│
│    │十時五十分許│與中山路口附│      │宗樺以所有│重型機車一部│
│    │。          │近。        │      │人不詳之鑰│。          │
│    │            │            │      │匙一支（未│            │
│    │            │            │      │扣案）竊取│            │
│    │            │            │      │之。      │            │
├──┼──────┼──────┼───┼─────┼──────┤
│六  │九十三年四月│彰化縣福興鄉│丁○○│由許凱閔在│車牌號碼七Ｌ│
│    │一日下午一時│龍舟路一一○│      │旁把風，李│─一九八一號│
│    │許。        │巷三十號附近│      │宗樺持其所│自小貨車一部│
│    │            │。          │      │有之鑰匙一│。          │
│    │            │          │      │支（未扣案│            │
│    │            │            │      │）竊取之。│            │
├──┼──────┼──────┼───┼─────┼──────┤
│七  │九十三年四月│彰化縣秀水鄉│施廷宗│由乙○○、│白鐵窗護欄（│
│    │一日下午二時│鶴鳴村明山街│      │許凱閔二人│重約一○四點│
│    │許。        │三十八之五號│      │共同徒手搬│五公斤）。  │
│    │            │房屋旁。    │      │運至如附表│            │
│    │            │            │      │編號六所示│            │
│    │            │            │      │竊得之自小│            │
│    │            │            │      │貨車上之方│            │
│    │            │            │      │式竊取之。│            │
└──┴──────┴──────┴───┴─────┴──────┘
